【裁判字號】    90,台上,1029
【裁判日期】    900227
【裁判案由】    違反毒品危害防制條例等罪
【裁判全文】
最高法院刑事判決                                九十年度台上字第一○二九號
    上  訴  人  乙○○
                甲○○
    共      同
    選任辯護人  王錦昌律師
右上訴人等因違反毒品危害防制條例等罪案件，不服台灣高等法院台中分院中華民國
八十九年十一月三十日第二審判決（八十九年度上訴字第一○二六號，起訴案號：台
灣台中地方法院檢察署八十八年度偵字第二二五四九號），提起上訴，本院判決如左
：
    主  文
上訴駁回。
    理  由
按刑事訴訟法第三百七十七條規定，上訴於第三審法院，非以判決違背法令為理由，
不得為之。是提起第三審上訴，應以原判決違背法令為理由，係屬法定要件。如果上
訴理由狀並未依據卷內訴訟資料，具體指摘原判決不適用何種法則或如何適用不當，
或所指摘原判決違法情事，顯與法律規定得為第三審上訴理由之違法情形，不相適合
時，均應認其上訴為違背法律上之程式，予以駁回。本件原判決論上訴人乙○○、甲
○○以共同販賣第二級毒品罪，乙○○判處有期徒刑拾參年，併科罰金新台幣貳佰伍
拾萬元，褫奪公權柒年；甲○○判處有期徒刑拾年，併科罰金新台幣壹佰萬元，褫奪
公權五年，並維持第一審論甲○○以未經許可持有子彈罪，判處有期徒刑壹年，併科
罰金貳拾萬元部分之判決，駁回其在第二審之上訴。係依憑上訴人等於調查及偵查中
之自白；嗣於第一審法院審理時，乙○○復供承進入大陸地區與「阿水」接觸無訛及
甲○○亦供認知悉乙○○交付東西之內容等情；迨原審審理時，乙○○猶直承與「阿
水」、「長腳」見面，共同商討販賣私運毒品入境販賣圖利，嗣收受由「大胖」所交
付之安非他命，轉交予甲○○暨指示甲○○再轉交予「吉仔」屬實；甲○○另供承與
乙○○同往廣州市，及收受乙○○交付之安非他命後再依乙○○之指示，交付予「吉
仔」之人，暨未經許可持有十顆子彈等事實，扣案淨重壹玖貳柒點陸零公克安非他命
貳大包（袋重拾陸點肆公克）、放置安非他命之義美夾心酥禮盒貳盒、000000
0000號行動電話乙具及制式九○制式子彈十顆，卷附法務部調查局中部地區機動
工作組查獲證物啟封紀錄、監聽譯文、內政部警政署入出境管理局函附上訴人等出入
境紀錄資料、法務部調查局檢驗通知書、內政部警政署刑事警察局民國八十八年十一
月二十五日刑鑑字第一二二五○一號鑑驗通知書乙紙等證據資料，而為論斷，已敘述
其所憑之證據及論斷之理由。並以上訴人等否認犯罪及所為辯解，為無可取，在理由
內依憑調查所得證據詳加指駁，並說明上訴人等應成立共同正犯之理由。從形式上觀
察，原判決並無違背之法令情形存在。上訴意旨置原判決所為明白論斷於不顧，專憑
其個人意見，就原判決已經詳細說明之事項，及原審採證認事之職權行使，為單純事
實上之爭執，或泛言原判決有事實、理由與主文矛盾、採證違法及理由不備之違法，
難認已符合首揭法定之第三審上訴要件。又原判決理由第二點已說明引用懲治走私條
例第十二條規定，事實欄亦記載0000000000號行動電話乙具乃甲○○所有
供販賣安非他命聯絡所用，雖原判決據上論結欄漏引刑法第五十五條後段及同法第五
十一條第七款條文，然其理由既已及，而與科刑上復無出入，本不構成撤銷之原因
，自不能執以指摘資為正當之第三審上訴理由。再犯意聯絡不以明示為必要，即相互
間有默示之合致，亦無不可，依原判決事實欄之記載及理由欄論斷之意旨，其就上訴
人等如何有犯意聯絡、行為分擔，顯已明白認定，上訴意旨，不依卷內資料具體指摘
原判決認定其為共同正犯如何違背法令，徒執己見，指原判決未認定其所為如何已具
備共犯要件之理由及本件尚未達著手階段云云，亦非依據卷內訴訟資料為指摘之適法
第三審上訴理由。另原判決認定上訴人等成立罪責，既非以乙○○亦為合夥人作為唯
一理由，縱此部分記載稍嫌未洽，惟此於判決之結果顯無影響，依刑事訴訟法第三百
八十條規定，仍不得執以指摘據為第三審上訴之正當理由。而上訴人甲○○於八十八
年十一月十一日及同年月十二日受訊問時，皆有錄影，有法務部調查局中部地區機動
工作組八十九年三月二十一日函送之訊問錄影帶二捲可憑，且上訴人甲○○及其辯護
人於第一審法院調查時，亦當庭表明無勘驗該錄影帶之必要，有第一審法院八十九年
四月十日訊問筆錄可按；再甲○○於檢察官偵查中雖未供稱當天其所交付安非他命之
人即為「吉仔」，惟當天駕駛綠色裕隆自小客車之人確為「吉仔」者，既為乙○○於
檢察官偵查中所是認，原審參酌乙○○前開供詞，及甲○○於原審調查時未曾否認向
其收受安非他命之人為「吉仔」之人等情，因而認定甲○○交付安非他命之人即為「
吉仔」，並無違誤，甲○○上訴論旨，主張其未供述交付物品予「吉仔」之人，並非
依據卷內訴訟資料而為指摘。末查原判決理由三已說明上訴人甲○○所犯販賣第二級
毒品罪及未經許可持有子彈罪，乃犯意各別；又量刑輕重係屬事實審法院得依職權自
由裁量之事項，原判決已說明斟酌刑法第五十七條各款所列情形，且未逾法定刑度，
即不得遽指為違法，甲○○上訴意旨指原判決事實欄所載「另行起意」究何所指，語
意不詳，且原判決不符罪刑相當原則，有理由欠備之違誤，亦非依據卷內訴訟資料為
指摘之適法第三審上訴理由。其上訴違背法律上之程式，均應予駁回。
據上論結，應依刑事訴訟法第三百九十五條前段，判決如主文。
中      華      民      國     九十     年      二      月    二十七    日
                              最高法院刑事第十二庭
                                  審判長法官  林  增  福
                                        法官  邵  燕  玲
                                        法官  吳  昆  仁
                                        法官  陳  世  雄
                                        法官  惠  光  霞
      右正本證明與原本無異
                                              書  記  官
中      華      民      國     九十     年      三      月      六      日


司法院資訊處製作；財團法人民間司法改革基金會備份。
